【裁判字號】    97,簡上,1311
【裁判日期】    971231
【裁判案由】    竊盜
【裁判全文】
臺灣板橋地方法院刑事判決            97年度簡上字第1311號
上  訴  人
即  被  告  乙○○
選任辯護人  洪志文律師
上列上訴人即被告因竊盜案件，不服本院九十七年度簡字第八０
七三號中華民國九十七年九月二十四日第一審判決（聲請簡易判
決處刑案號：九十七年度速偵字第三六四一號），提起上訴，本
院管轄之第二審合議庭判決如下：
    主  文
上訴駁回。
    事實及理由
一、本案經本院審理結果，認第一審以被告乙○○犯刑法第三百
    二十條第一項之竊盜罪，判處拘役五十日，並諭知易科罰金
    之標準為新臺幣（下同）一千元折算一日，其認事用法及量
    刑均無不當，應予維持，並引用第一審判決書記載之事實、
    證據及理由（詳如附件）。
二、上訴人即被告乙○○上訴意旨略以：伊不是偷，伊只是從地
    上撿到手機和現金云云。經查：被告竊取被害人甲○○所有
    之手機及現金一千元之事實，業據被告於偵查中坦承不諱（
    詳偵查卷第30、31頁），而被害人甲○○於案發當時因與女
    友在臺北縣板橋市○○○路106 號前吵架，其女友將其所有
    之系爭手機及現金一千元（以手機壓住現金一千元置於地上
    ）放在兩人所在位置旁之柱子右側地面上，在兩人爭吵中，
    甲○○突然感到身後有人影跑開，回頭見手機及現金均不見
    ，並同時看見被告跑著過馬路，其就立即追上前去，及確在
    被告身上找到上開手機及一千元而報案之事實，業據證人甲
    ○○於本院審理時結證明確（詳本院九十七年十二月十日審
    判筆錄），可認被告於偵查中之自白，應與事實相符，為可
    採信。參以證人甲○○於本院審理時證述伊與女友爭吵所站
    之位置與手機、現金放置之位置，被告拿該手機與現金時是
    可以看到他們兩人之爭吵，且依證人甲○○當庭繪製之現場
    圖以觀，證人之女友放置手機、現金之位置確在證人所在位
    置旁邊而已（詳同上審判筆錄及卷附之證人當庭繪製之現場
    圖），是被告在撿拾地面上之手機、現金時即有看見證人與
    其女友在一旁爭吵，又依證人所述當時是以手機壓住現金一
    千元，顯見該手機並非是第三人掉落、遺失或棄置於該處，
    而是經人刻意將手機壓住現金而置於地面，絕非是他人遺失
    或棄置之物，且該手機、現金放置位置旁站有兩人正在爭吵
    中，客觀上可判斷該等物品應為該兩人所管領之物品，被告
    竟仍執意乘證人與女友爭吵之際取走該手機與現金，且旋即
    跑步逃離現場，亦足徵其明知所拿走之手機、現金為證人或
    其女友所管領之物品，而有竊盜之犯意。從而，原審判決顯
    無違誤，被告上訴意旨所稱，無非係事後圖卸刑責之詞，殊
    無可採。
三、原審審酌被告正值青年，不思正道取財，竟圖不勞而獲，竊
    取他人財物，破壞社會秩序及他人財產安全，犯罪之動機、
    目的、手段均屬可議，所竊得之財物為現金一千元及系爭手
    機一支（據告訴人甲○○於警詢時指稱手機現值約五千元）
    ，價值非微，兼衡被告之品行、生活狀況、智識程度、於警
    詢時及偵查中均坦承犯行之犯罪後態度等一切情狀，量處被
    告拘役五十日，並諭知易科罰金之折算標準，於法並無不合
    ，量刑亦屬允恰。從而，被告提起本件之上訴，並無理由，
    應予駁回。
據上論結，應依刑事訴訟法第四百五十五條之一第一項、第三項
、第三百六十八條、第三百七十三條，判決如主文。
本案經檢察官張慶林到庭執行職務。
中    華    民    國    97    年    12    月    31    日
                  刑事第十四庭  審判長法  官  李幼妃
                                      法  官  鄭燕璘
                                      法  官  張紹省
以上正本證明與原本無異
不得上訴。
                                      書記官  黃頌棻
中    華    民    國    97    年    12    月    31    日


司法院資訊處製作；財團法人民間司法改革基金會備份。
